# 关于公司与员工共同购买车辆的会计处理

提问人：庞 世波 时间：2022-08-16 10:47:23
请教陈版主，公司与员工签订协议，约定公司承担固定金额车款，剩余部分由员工承担，产权现归公司所有；另约定员工在公司工作满 6 年后，车辆无偿过户给员工。
现公司财务处理，仅将公司承担部分作为固定资产入账，按公司会计政策 4 年计提折旧，是否需要按 6 年进行折旧？

回答人：chenyiwei
首先，该车辆虽然是登记在公司名下，但其使用是否由员工自行决定？例如，员工能否自行将该车辆用于私事，无需经过公司同意，也无需向公司付费？公司是否给员工报销油费、过路费、保险费等用车费用？
如果该车辆的使用完全由员工自主管理（除了不能出售以外，其他和员工自有汽车一样），则公司承担的固定金额车款更多是属于预付的职工薪酬，应确认为长期待摊费用，在约定期限（ 6年）内摊销，摊销金额计入每年的职工薪酬相关成本费用。此时公司不应将该汽车本身确认为本企业的固定资产。

提问人：庞 世波 时间：2022-08-17 09:28:47
感谢陈版主解答，谢谢。
协议约定公司对车辆拥有管理调配权，不能车辆借给他人使用或公车私用；油费、保险、年检、维修费等由公司承担。但因个人行为造成车辆损失的，由员工自行承担全部经济损失和法律责任。实际使用中是员工支配该车辆。

回答人：chenyiwei
实际操作和协议约定不一致，似乎更应当关注实际操作？如果以实际操作为准，则公司承担的购车款作为一项长期待摊费用，分 4 年摊销计入职工薪酬。为职工报销的用车费用计入职工薪酬费用。